臺灣臺北地方法院刑事判決
110年度審交簡上字第60號
公  訴  人  臺灣臺北地方檢察署檢察官
上  訴  人
即  被  告  李傑雷



上列上訴人即被告因過失傷害案件，不服本院刑事庭於中華民國
110年10月19日所為110年度審交簡字第202號第一審刑事簡易判
決（起訴案號：110年度偵字第16631號），提起上訴，本院管轄
之第二審合議庭判決如下：
    主  文
原判決撤銷。
李傑雷犯過失傷害罪，處拘役貳拾伍日，如易科罰金，以新臺幣
壹仟元折算壹日，緩刑貳年，緩刑期間應給付告訴人王珮澐新臺
幣貳萬零玖佰貳拾元，給付方式如下：自民國一一一年五月起，
按月於每月二十日給付新臺幣肆仟元，最後一期應給付新臺幣肆
仟玖佰貳拾元，至清償完畢為止，如有一期未付，視為全部到期
，上開款項應匯至告訴人指定之帳戶。
    事  實
一、李傑雷於民國109年10月19日上午8時15分許，駕駛車牌號碼
    000-0000號營業用小客車，沿臺北市萬華區萬大路由南往北
    方向行駛，行經上開路段207號前，本應注意車輛變換車道
    時應注意後方有無來車，以及應讓直行車輛優先通行，而依
    當時情形為晴天並無不能注意之情事，竟疏未注意及此，貿
    然右轉欲前往位於臺北市○○區○○路000號之加油站，適有王
    珮澐騎乘車牌號碼000-000號普通重型機車沿同路段同向外
    側車道行駛至上開地點，雙方因閃避不及而發生碰撞，王珮
    澐因而人、車倒地，並受有右小腿、左膝擦挫傷、左肩挫傷
    等傷害。　
二、案經王珮澐訴由臺北市政府警察局萬華分局報請臺灣臺北地
    方檢察署偵查起訴。
    理  由
一、證據之認定：
  ㈠被告之自白，非出於強暴、脅迫、利誘、詐欺、疲勞訊問、
    違法羈押或其他不正之方法，且與事實相符者，得為證據，
    刑事訴訟法第156條第1項定有明文。本件被告於警詢、偵查
    、原審及本院審理時，就事實欄所示之犯行，均自白犯罪，
    且未就自己供述的任意性有所爭執，且本院依下列事證，而
    足以佐證此自白確屬真實可信，按上開規定，自得作為證據
    。
  ㈡本判決所引用之非供述證據，與本案均有關連性，亦無證據
    證明係實施刑事訴訟程序之公務員以不法方式所取得，依刑
    事訴訟法第158條之4之反面解釋，當有證據能力，復於本院
    審理時，提示並告以要旨，使檢察官、被告充分表示意見，
    自得為證據使用。
二、本案事實，業據被告於原審、本院審理時坦承不諱，核與告
    訴人王珮澐警詢及偵查時之指述均相符，並有道路交通事故
    現場圖、現場暨車損照片、臺北市車輛行車事故鑑定會鑑定
    意見書、臺北市立聯合醫院和平院區109年10月23日診斷證
    明書各一份在卷可佐，足認被告之任意性自白與事證相符，
    可認屬實，本案事證明確，被告犯行堪予認定，應依法論科
    。
三、上訴人即被告上訴意旨略以：願意與告訴人和解，請求法院
    為當事人進行調解等語。
四、論罪科刑及原判決撤銷理由：
  ㈠核被告所為，係犯刑法第284條前段過失傷害罪。被告於肇事
    後留在事故現場，主動向前往事故現場處理，且尚不知肇事
    者為何人之員警坦承肇事之事實，有新北市政府警察局道路
    交通事故肇事人自首情形紀錄表一份附卷可稽，對未發覺之
    罪自首而接受裁判，依刑法第62條前段之規定減輕其刑。
　㈡刑罰之量定，固屬法院自由裁量之職權行使，然刑事審判之
    量刑，在於實現刑罰權之分配的正義，故法院對科刑判決之
    被告量刑，應符合罪刑相當原則，使罰當其罪，此所以刑法
    第57條明定科刑時應審酌一切情狀，尤應注意該條所列各款
    情形，以為科刑輕重之標準（最高法院92年度台上字第3268
    號、95年度台上字第1779號判決意旨參照）。再者，法律上
    屬於自由裁量之事項，並非概無法律性之拘束，自由裁量係
    於法律一定之外部性界限內使法官具體選擇以為適當之處理
    ；因此在裁量時，必須符合所適用之法規之目的；更進一步
    言，須受法律秩序之理念所指導，此即所謂之自由裁量之內
    部性界限。事實審法院對於被告之量刑，自應符合比例、平
    等及罪刑相當原則，使輕重得宜，罰當其罪。
  ㈢原審經審理結果，認被告犯罪事證明確，因而適用刑事訴訟
    法第449條第2項、第3項、第454條第2項，刑法第284條前段
    、第62條前段、第41條第1項前段，刑法施行法第1條之1第1
    項，審酌被告駕駛營業用小客車，行經如起訴書所載之路段
    ，疏未注意於變換車道時應注意後方有無來車，並應禮讓直
    行車先行，即貿然向右變換行向而肇事，致告訴人王珮澐受
    有右小腿、左膝擦挫傷、左肩挫傷等傷害，念被告犯後於本
    院坦承犯行，已有悔意，堪認犯後態度尚可；兼衡其自陳之
    教育程度及家庭經濟狀況、告訴人於本院表示之意見，暨本
    案過失情節、告訴人所受傷勢程度、未與告訴人達成調解等
    一切情狀，量處如原審主文所示之刑，並諭知易科罰金之折
    算標準，固非無見。惟被告於本院審理期間與告訴人王珮澐
    達成和解，有本院111年4月12日審判筆錄可憑（見本院卷第
    60頁），原審未及審酌上情，為符合罪刑相當之原則，應由
    本院將原判決撤銷改判。  
  ㈣審酌本案被告犯後態度，於本院審理期間與告訴人王珮澐達
    成和解，兼衡被告現從事職業駕駛員工作及其智識程度、生
    活經濟狀況、犯罪手段等一切情狀，量刑如主文所示，並諭
    知易科罰金之折算標準。被告前未曾受有期徒刑以上刑之宣
    告，有臺灣高等法院被告前案紀錄表一份在卷可稽，其因一
    時失慮，致罹刑典，本院認被告經此科刑之教訓，當知所警
    惕，無再犯之虞，所宣告之刑以暫不執行為適當，依刑法第
    74條第1項第1款規定，併予緩刑諭知，以啟自新，並命被告
    向被害人給付如主文所示之金額，且此部分依同法第74條第
    4項之規定得為民事強制執行名義，又依同法第75條之1第1
    項第4款之規定，受緩刑之宣告而違反上開本院所定負擔情
    節重大，足認原宣告之緩刑難收其預期效果，而有執行刑罰
    之必要者，得撤銷其宣告，併為說明。
據上論斷，應依刑事訴訟法第455條之1第1項、第3項、第369條
第1項前段、第364條、第299條第1項前段，刑法第284條前段、
第62條前段、第41條第1項前段、第74條第1項第1款、第2項第3
款，刑法施行法第1條之1，判決如主文。
本案經檢察官陳建宏提起公訴，檢察官邱曉華到庭執行職務。
中    華    民    國　　111 　年　　4 　　月　　21　　日
                  刑事第二十庭審判長  法  官  洪英花
　　　　　　　　　
                                      法  官  宋恩同
　　　　　　　　　　　　　　　　　　　
                                      法  官  謝欣宓
以上正本證明與原本無異。
不得上訴。
                                      書記官  洪啟瑞
中    華    民    國　　111 　年　　4 　　月　　22　　日
附件：
臺灣臺北地方法院刑事簡易判決
110年度審交簡字第202號
公　訴　人　臺灣臺北地方檢察署檢察官
被　　　告　李傑雷　男　(民國00年0月00日生)
　　　　　　　　　　身分證統一編號：Z000000000號
　　　　　　　　　　住新北市○○區○○路000號2樓
　　　　　　　　　　居新北市○○區○○路000號
上列被告因過失傷害案件，經檢察官提起公訴（110年度偵字第1
6631號），因被告自白犯罪（110年度審交易字第386號），本院
認宜以簡易判決處刑，改依簡易程序審理，並判決如下：
    主      文
李傑雷犯過失傷害罪，處拘役伍拾日，如易科罰金，以新臺幣壹
仟元折算壹日。
    事實及理由
一、本件犯罪事實及證據，除證據部分補充「被告李傑雷於本院
    審理時之自白（見本院審交易卷第35頁）」、「臺北市政府
    警察局萬華分局交通分隊道路交通事故當事人登記聯單1份
    （見偵卷第29頁）」外，餘均引用檢察官起訴書之記載（如
    附件）。
二、核被告李傑雷所為，係犯刑法第284條前段之過失傷害罪。
三、查被告肇事後，即向據報前往處理之警員承認其為肇事人等
    節，有臺北市政府警察局萬華分局110年10月15日北市警萬
    分刑字第1103052047號函（見本院審交簡卷第13頁）在卷可
    稽，復觀被告主動供承前開犯行，以利偵查，並無事實可認
    被告供陳前開犯行係因情勢所迫或有基於預期獲邀減刑之寬
    典，而非出於內心悔悟等情，爰就被告所犯依刑法第62條前
    段規定，減輕其刑。　　
四、爰審酌被告駕駛營業用小客車，行經如起訴書所載之路段，
    疏未注意於變換車道時應注意後方有無來車，並應禮讓直行
    車先行，即貿然向右變換行向而肇事，致告訴人王珮澐受有
    右小腿、左膝擦挫傷、左肩挫傷等傷害，實有不該；惟念被
    告犯後於本院坦承犯行，已有悔意，堪認犯後態度尚可；兼
    衡其自陳之教育程度及家庭經濟狀況、告訴人於本院表示之
    意見（見本院審交易卷第36頁），暨本案過失情節、告訴人
    所受傷勢程度、未與告訴人達成調解等一切情狀，量處如主
    文所示之刑，並諭知如主文所示之易科罰金折算標準，以示
    警懲。
五、依刑事訴訟法第449條第2項、第3項、第454條第2項，刑法
    第284條前段、第62條前段、第41條第1項前段，刑法施行法
    第1條之1第1項，逕以簡易判決處刑如主文。
六、如不服本判決，應自收受送達之翌日起20日內向本院提出上
    訴狀，上訴於本院第二審合議庭（須附繕本）。
本案經檢察官陳建宏提起公訴，檢察官吳春麗到庭執行職務。
中　　華　　民　　國　　110 　年　　10 　月　　 19　　日
                  刑事第二十一庭  法  官  倪霈棻
上正本證明與原本無異。 
如不服本判決應於收受送達後20日內向本院提出上訴書狀，並應
敘述具體理由；其未敘述上訴理由者，應於上訴期間屆滿後20日
內向本院補提理由書（均須按他造當事人之人數附繕本）「切勿
逕送上級法院」。告訴人或被害人如對於本判決不服者，應具備
理由請求檢察官上訴，其上訴期間之計算係以檢察官收受判決正
本之日期為準。 因疫情而遲誤不變期間，得向法院聲請回復原
狀。
                                  書記官  陳怡君 
中　　華　　民　　國　　110 　年　　10　　月　　20　　日
附錄本案所犯法條全文：
中華民國刑法第284條
因過失傷害人者，處1年以下有期徒刑、拘役或10萬元以下罰金
；致重傷者，處3年以下有期徒刑、拘役或30萬元以下罰金。